# 请教陈版：合同问题

提问人：跨度防护 时间：2018-02-01 00:42:12
请教陈版：B为A的分公司。拟IPO企业甲与B签订销售合同，合同约定发票开给A。这种形式是否会对IPO构成障碍？

回答人：chenyiwei
这种情况可能被认定为虚开发票，存在税务风险，其合规性问题很可能成为IPO的障碍。